# 软件收入的探讨

提问人：The_love_of_com 时间：2020-06-17 14:33:03
请问各位版主：某软件公司销售软件给国外客户，国外客户直接通过网站下单，并付款。该软件每次付款仅支持 1年， 1 年后需要续费。假如某国外客户在 2019 年 6 月通过网站下单并付款一款公司软件，并于 2019 年 6 月激活，公司规定，付款后方能激活该软件。激活后该软件产品即生效，并支持 1 年，到期后续费支持。同时在 1 年内，如果因为软件发生的一些问题，公司免费进行测试解决。假定该款软件单价为 2000 美元/件。请问，收入进行确认是在激活后一次性确认还是激活后确认预收账款，并在 1 年内平均确认收入？

回答人：chenyiwei
参照新收入准则第三十六条授予知识产权许可的规定处理。要考虑在这一年内公司是否必须提供持续的环境支持、升级服务等，即公司的持续技术服务是否为被授权人在这一年内正常使用软件的前提；公司的义务是否包括随时提供更新后的最新版升级等。

提问人：xinqin520 时间：2020-06-18 14:33:03
如果公司是通过下载软软，能过软件使用提供的服务。后续一年也需要根本研发的进度，不断升级软件，优化，使用过程中有问题随时联系客服，解决。但是前期就是激活订单后就不能退款。像这种需要在一年内分期确认收入，还是激活订单当期一次性计入当期啊？

回答人：chenyiwei
1 、后续使用时是否无需依赖公司提供的网络环境，只有遇到问题时才需要找客服？ 2 、公司是否不承诺升级的频率、内容等？如果客户选择不升级是否不影响已有功能的正常使用？

提问人：xinqin520 时间：2020-06-19 14:33:03
回复：1.后续使用无需依赖公司提供的网络环境，主要看客户自己的网络环境，比如云视频会议，客户的网不好，使用卡顿什么的，我方只能找出问题并提出优化建议。
2.公司不承主要原因升级的频率和内容，完全根据我方的研发进度和成果，不断优化。一般客户没有选择权，当我方升级后，客户进入APP的时候会自动升级。当然如果不升级，也不影响使用。只是新功能服务就享受不到了。

回答人：chenyiwei
激活时一次性确认收入的可能性更大，但需预提后续技术支持相关成本。

提问人：The_love_of_com 时间：2020-06-20 14:33:04
再咨询一下，公司得到授权许可，并根据本公司授权许可收入，按年收入的一定比例缴纳许可费给授权公司，该许可费是应该计入无形资产还是管理费用或者研发费用？相应的准则支持是哪个章节？

回答人：chenyiwei
直接费用化，计入销售费用或管理费用，不计入研发支出。